【裁判字號】    95,簡上,167
【裁判日期】    950616
【裁判案由】    詐欺
【裁判全文】
臺灣桃園地方法院刑事判決             95年度簡上字第167號
上  訴  人
即  被  告  乙○○
上列上訴人因詐欺案件，不服本院95年度壢簡字第232 號中華民
國95年2 月24日第一審簡易判決（聲請簡易判決處刑案號：94年
度偵字第20051 號），提起上訴，本院管轄第二審之合議庭判決
如下：
    主  文
上訴駁回。
乙○○緩刑貳年。
    事  實
一、乙○○為耀捷交通有限公司（下稱耀捷公司）之負責人，竟
    意圖為自己不法之所有，於民國94年3 月間持與第三人即裕
    益汽車股份有限公司（下稱裕益公司）業務員黃健明簽立之
    新車訂車約定書，向合迪股份有限公司（下稱合迪公司）佯
    稱擬以辦理動產擔保抵押及分期付款之交易方式，要求合迪
    公司先行撥付款項予耀捷公司以購買新車，並於車輛過戶至
    耀捷公司名下後，即辦理動產擔保交易登記。合迪公司不知
    其偽，誤信為真，陷於錯誤而與乙○○完成對保手續並簽立
    動產抵押契約書，約定分期付款本息總額為新臺幣（下同）
    1,296,000 元，自94年5 月12日起至96年3 月12日止，以每
    2 個月為1 期，乙○○每期應償還合迪公司本金含利息108
    ,000 元 ，並由乙○○簽立1,296,000 元之本票予合迪公司
    供作擔保。合迪公司旋於94年3 月25日撥款1,200,000 元至
    耀捷公司於玉山商業銀行開立之帳戶內，詎乙○○取得前開
    貸款後，將款項挪為他用，未向裕益公司購買車輛，所交付
    合迪公司之還款支票，經合迪公司提示未獲兌現，亦未依約
    繳付分期款項，致合迪公司受有損失，經合迪公司催討無著
    ，始知受騙。
二、案經合迪公司訴請臺灣桃園地方法院檢察署檢察官偵查後聲
    請簡易判決處刑。
    理  由
一、上揭犯罪事實，業據被告乙○○於本院審理中坦承不諱；核
    與告訴代理人甲○之指述情節相符，並與證人即裕益公司
    業務員黃健明之證述情節相符，此外復有新車訂車約定書、
    動產抵押契約書、動產擔保交易動產抵押設定登記申請書、
    匯款明細及台灣票據交換所桃園縣分所退票理由單影本各1
    份等在卷可資佐證，足徵被告之自白與事實相符。本件事證
    明確，被告犯行洵堪認定，應予依法論科。
二、核被告所為，係犯刑法第339 條第1 項之詐欺罪。原審以被
    告罪證明確，因而援引刑法第339 條第1 項、第41條第1項
    前段，罰金罰鍰提高標準條例第1 條前段、第2 條之規定，
    量處被告有期徒刑6 月，並諭知易科罰金之折算標準，經核
    認事用法，均無不合，量刑亦稱妥適；被告上訴意旨指稱原
    判決量刑過重，為無理由，應予駁回。末查被告未曾受有期
    徒刑以上刑之宣告，此有臺灣高等法院被告全國前案紀錄表
    在卷可稽，且被告犯後業與被害人協商溝通，已於95年5 月
    4 日達成民事和解，有和解書附卷可徵，被告經此教訓後，
    應知所警惕，而無再犯之虞，本院因認所宣告之刑，以暫不
    執行為適當，爰併宣告緩刑2 年，以啟自新。
三、據上論斷，應依刑事訴訟法第455 條之1 第1 項、第3 項、
    第368 條，刑法第74條第1 款，判決如主文。
本案經檢察官蔡孟利到庭執行職務。
中    華    民    國    95    年    6     月    16    日
                  刑事第一庭  審判長法  官  曾淑華
                                    法  官  黃梅淑
                                    法  官  朱美璘
以上正本證明與原本無異
本件不得上訴
                                    書記官  楊鳳滿
中    華    民    國    95    年    6     月    19    日


司法院資訊處製作；財團法人民間司法改革基金會備份。
